# 购买关联方少数股东权益的会计处理

提问人：taizili 时间：2017-09-17 18:56:36
A公司和B公司分别持有C公司80%和20%股权，同时B公司是A公司母公司。如果A公司在 2016 年 9 月 1 日向B公司收购其持有C公司20%股权。 （ 1 ）那么A公司在编制 2016 年的比较报表时，是否视同A公司在 2015 年年年初已经持有C公司100%股权？ （ 2 ） 2016 年20%股权对应的利润的合并期间是自 2016 年 1 月 1 日至 2016 年 12 月 31 日，还是自 2016 年 9 月 1 日至 2016 年 12 月 31 日？

回答人：chenyiwei
该交易对A而言是收购少数股权而不是同一控制下合并，因此不追溯前期。不能视同“A公司在 2015 年年年初已经持有C公司100%股权”，而是按实际交易日期即 2016 年 9 月 1 日完成该项交易，此前有 20 ％的少数股东权益和少数股东损益（即 2016 年度A的合并利润表中，对该 20 ％股权对应的 2016 年 1 ～ 8 月净利润仍需作为少数股东损益）。